【裁判字號】    98,上易,512
【裁判日期】    980527
【裁判案由】    加重竊盜
【裁判全文】
臺灣高等法院臺中分院刑事判決        98年度上易字第512號
上  訴  人
即  被  告  丙○○
            辛○○
                    號
            丁○○
共      同
選任辯護人  涂朝興律師
上列上訴人因加重竊盜案件，不服臺灣臺中地方法院96年度易字
第5368號中華民國98年1月6日第一審判決（起訴案號：臺灣臺中
地方法院檢察署96年度偵字第12730號），提起上訴，本院判決
如下：
    主  文
上訴駁回。
    事  實
一、丙○○曾因毒品案件，經臺灣臺北地方法院於民國95年3月2
    3日，以95年度簡字第566號判處有期徒刑3月確定，於95年5
    月11日易科罰金執行完畢。
二、詎丙○○仍不知悔改，復夥同辛○○、丁○○，共同基於意
    圖為自己不法所有之犯意聯絡，分別於附表1所示之時間、
    地點，共同竊取如附表1所示甲○○、己○、庚○○及乙○○等人所經營超市內之財物。嗣於附表1所示編號5之時間，
    為甲○○發覺報警處理，而當場查獲，並扣得附表1編號2至
    5所示之贓物。
二、案經臺中市警察局第三分局報告臺灣臺中地方法院檢察署檢
    察官偵查起訴。
    理    由
壹、證據能力：
    按「被告以外之人於審判外之陳述，雖不符前4條（指刑事
    訴訟法第159條之1至第159條之4）之規定，而經當事人於審
    判程序同意作為證據，法院審酌該言詞陳述或書面陳述作成
    之情況，認為適當者，亦得為證據」，又「當事人、代理人
    或辯護人於法院調查證據時，知有第159條第1項不得為證據
    之情形，而未於言詞辯論終結前聲明異議，視為有前項之同
    意」，刑事訴訟法第159條之5第1項、第2項亦有明文。本件
    被告丙○○、辛○○、丁○○就本判決所引用證據之證據能
    力，均未於言詞辯論終結前聲明異議，自視為同意，合先敘
    明。
貳、實體方面：
一、上訴人即被告丙○○未於本院辯論期日到庭，被告辛○○、
    丁○○、徐勝楓固不否認有進入上開超市情事，惟均矢口否
    認有何竊盜犯行，被告辛○○辯稱：伊進去超市裡面是因為
    丙○○腳受傷，無法提重物，所以進去幫她提云云；被告丁○○則辯稱：因為丙○○說她東西提不完，所以伊去幫忙丙○○提東西，而且丙○○還有拿出皮包裡面的錢給伊看，經
    查：
  (一)上開犯罪事實，業據被告丙○○於原審坦承不諱，並經證人
    甲○○、乙○○、庚○○、己○於警詢中及證人廖得麟於原
    審法院審理中證述明確（警卷第44至第57頁、原審卷第83頁
    ），且有扣案物品目錄表、贓物認領保管單、發票5張、監
    視器翻拍照片、超市現場照片、內政部警政署刑事警察局鑑
    驗書、臺中市警察局第三分局現場勘察報告在卷可參（警卷
    第63至第101頁、偵查卷第50至第77頁）。
  (二)被告辛○○、丁○○雖以前揭情詞置辯，然查，被告辛○○
    及丁○○均有於附表1編號1、3所示之時間與被告丙○○一
    同進入超市內，而被告丁○○於附表1編號1超市拿取高梁酒
    後即於超市內拆解包裝，將包裝藏放於置物架下方，於結帳
    離開時購物籃內已無高梁酒，另其於附表1編號3所示之超市
    內，亦有拿取商品，惟於櫃檯結帳離開時，其購物籃內已無
    其所拿取之商品，均有監視器翻拍照片在卷可參（警卷第74
    至第77頁、第79至第82頁）。且被告辛○○均與被告丙○○
    同行，於附表1編號1、3所示時間一同進入超市內，並同時
    離開結帳櫃檯後返回同一部車輛內，對於被告丙○○於超市
    內拿取物品未結帳豈有不知情之理？另於附表1編號5所示時
    間，被告辛○○尚與被告丙○○一同拆卸所拿取之洋酒禮盒
    包裝，被告丁○○於選取物品後亦交付予被告丙○○與辛○○，而被告辛○○於接獲通電話後，隨即與被告丙○○將物
    品隨意丟棄，亦有監視器翻拍照片附卷可佐，其應已查知警
    員即將到場，可知被告辛○○、丁○○與被告丙○○進入上
    開超市，係與被告丙○○一同行竊，其等辯稱僅是進入幫忙
    拿取物品云云，顯係卸責之詞，不足採信。
  (三)又被告辛○○、丁○○對於附表1編號2、4所示時間內與被
    告丙○○進入超市內選取物品亦不否認，而其等於附表1編
    號5所示時間內遭查獲時，經查獲如附表1編號2、4所示未結
    帳之物品，亦經證人己○、乙○○於警詢時證述明確（警卷
    第55至第57頁、第48至第50頁），而被告丙○○於竊取物品
    後，係將之藏放於褲內，而被告辛○○、丁○○均與被告丙○○一同進入上開超市，復於離開時返回同一部車輛內，對
    於被告丙○○竊取上開物品內豈有不知情之理。再者，其等
    於96年5月17日，在短短2小時餘之時間內，進入附表1編號2
    至5之超市內，所拿取之物品多為酒類及刮鬍刀等雷同性甚
    高之物，其等行竊行為甚為明顯，被告丁○○辯稱因為有的
    東西買不到所以再到下一家超市購買云云，顯係託詞，不足
    採信。
  (四)按刑法第28條規定，2人以上共同實行犯罪之行為者，皆為
    正犯。故共同正犯除須有2人以上共同實行犯罪行為外，尚
    須2人以上具有相互利用他方行為共同合力實行犯罪之意思
    聯絡，始能成立共同正犯，即2人以上之人相互認識他方之
    行為而有互相利用他方之行為以完成犯罪之意思，唯有此意
    思之聯絡，始足以表示其惡性之共同，而將各共犯作合一之
    觀察，以為共同評價之對象，因之共犯者對其中任何1人在
    合同意思範圍內所為之結果，均應共同負責。被告丙○○、
    辛○○、丁○○間，就上開竊盜犯行既有犯意聯絡及行為分
    擔，彼此分工協力，且有參與構成要件行為之實行，是其等
    3人應屬共同正犯。又被告辯稱其等犯行時間緊接，屬接續
    犯或包括一罪云云，然查本案被告犯罪時間分別係96年3月
    31日下午12時、96年5月17日上午11時58分、96年5月17日下
    午12時9分、96年5月17日下午12時58分、96年5月17日下午2
    時5分，時間已有間隔，除首件及末件係同地點外，其餘犯
    罪地點俱不同，自屬個別犯之，應分論併罰，綜上所述，本
    案事證明確，被告上開竊盜犯行至足認定。
二、核被告所為，均係犯刑法第321條第1項第4款之結夥三人以
    上加重竊盜罪。被告三人對於前揭竊盜犯罪有犯意聯絡及行
    為分擔，均為共同正犯。其等所為上開5次竊盜犯行，犯意
    各別，行為互殊，應予分論併罰。又被告丙○○曾因毒品案
    件，經臺灣臺北地方法院於民國95年3月23日，以95年度簡
    字第566號判處有期徒刑3月確定，於95年5月11日易科罰金
    執行完畢，有臺灣高等法院被告前案紀錄表及臺灣臺中地方
    法院檢察署刑案資料查註紀錄表各一份在卷可參，其受有期
    徒刑之執行完畢後，5年之內故意再犯有期徒刑以上之本罪
    ，為累犯，應依法加重其刑，被告一時短於思慮，致犯本案
    ，然衡其竊盜過程手段平和，所竊得之物品價值並非甚高，
    犯罪肇致之具體損害不大，本院綜合前揭情況，認本案犯罪
    情狀尚非全無可憫，縱科以法定最低度刑暨累犯加重其刑猶
    嫌過重，爰依刑法第59條之規定酌量減輕其刑，原審以被告
    等犯罪事證明確，並審酌其犯罪之動機、手段、犯後態度等
    一切情狀，依據刑法第28條、第321條第1項第4款、第47條
    第1項、第59條，中華民國九十六年罪犯減刑條例第2條第1
    項第3款、第7條、分別判處被告如附表二所示之刑，並依刑
    法第51條第5款，中華民國九十六年罪犯減刑條例第11條定
    其應執行刑，認事用法核無違誤，量刑亦稱妥適，被告上訴
    意旨否認犯罪或請求從輕並無理由，應予駁回。
三、被告丙○○經合法傳喚無正當理由未到庭，爰不待其陳述逕
    行判決。
據上論結，應依刑事訴訟法第371條、第368條，判決如主文。
本案經檢察官戊○○到庭執行職務。
中    華    民    國    98    年    5     月    27    日
            刑事第一庭    審判長法  官  陳  紀  綱
                                法  官  陳  欣  安
                                法  官  姚  勳  昌
以上正本證明與原本無異。
不得上訴。
                                書記官  吳  宗  玲
中    華    民    國    98    年    5     月    27    日
附錄：
中華民國刑法第321條
犯竊盜罪而有左列情形之一者，處6月以上、5年以下有期徒刑：
一於夜間侵入住宅或有人居住之建築物、船艦或隱匿其內而犯之
  者。
二  毀越門扇、牆垣或其他安全設備而犯之者。
三  攜帶兇器而犯之者。
四  結夥三人以上而犯之者。
五  乘火災、水災或其他災害之際而犯之者。
六  在車站或埠頭而犯之者。
前項之未遂犯罰之。
附表1：
┌──┬────┬─────┬───┬──────────┬─────┐
│編號│時    間│地      點│被害人│被竊取之商品        │分工方式  │
├──┼────┼─────┼───┼──────────┼─────┤
│ 1  │96年3 月│臺中市東區│甲○○│軒尼士XO3 瓶、人頭馬│丙○○、譚│
│    │31日12時│仁和路505 │      │XO1 瓶、約翰走路2 瓶│學武、張金│
│    │許      │號（久峰生│      │、58度高梁酒2 瓶、38│玉3人均進 │
│    │        │鮮超市）  │      │度高梁酒1 瓶、可伶可│入超市行竊│
│    │        │          │      │麗洗面乳3 支。      │。        │
├──┼────┼─────┼───┼──────────┼─────┤
│ 2  │96年5 月│臺中市南屯│己○  │威士忌5 瓶、58度高梁│丙○○、譚│
│    │17日11時│區○○○路│      │酒6 瓶、創世紀鈦金屬│學武、張金│
│    │58分許  │208號（裕 │      │刮鬍刀架4 盒、烏爪潤│玉3人均進 │
│    │        │毛屋超市）│      │滑刮鬍刀架6 盒、創世│入超市行竊│
│    │        │          │      │紀刮鬍刀架2 盒、3D鑽│。        │
│    │        │          │      │石悍將刀片2 盒、創世│          │
│    │        │          │      │紀金屬刀片5 盒、烏爪│          │
│    │        │          │      │潤滑刀片7 盒創世紀刀│          │
│    │        │          │      │片4 盒、洗髮精1 盒。│          │
├──┼────┼─────┼───┼──────────┼─────┤
│ 3  │96年5 月│臺中市南屯│庚○○│高梁酒1 瓶、牙膏11盒│丙○○、譚│
│    │17日12時│區○○路2 │      │、雞精6 盒、燕窩2 盒│學武、張金│
│    │9 分許  │段270號（ │      │、創世紀鈦金屬刮鬍刀│玉3人均進 │
│    │        │頂好超市）│      │架1 盒、創世紀刮鬍刀│入超市行竊│
│    │        │          │      │架1 盒、鑽石悍將刮鬍│。        │
│    │        │          │      │刀架2 盒、烏爪潤滑刮│          │
│    │        │          │      │鬍刀架1 盒、創世紀刀│          │
│    │        │          │      │片1 盒、創世紀金屬刀│          │
│    │        │          │      │片2 盒、3D鑽石悍將刮│          │
│    │        │          │      │鬍刀片1 盒、潔牙錠1 │          │
│    │        │          │      │盒。                │          │
├──┼────┼─────┼───┼──────────┼─────┤
│ 4  │96年5 月│臺中市中區│乙○○│防蚊噴霧液3 瓶、牙膏│丙○○、譚│
│    │17日12時│三民路2段 │      │12 條 、洗髮精2 瓶、│學武、張金│
│    │58分許  │140號（松 │      │威士忌4瓶 、高梁酒1 │玉3人均進 │
│    │        │青超市）  │      │瓶、燕窩6 盒。      │入超市行竊│
│    │        │          │      │                    │。        │
├──┼────┼─────┼───┼──────────┼─────┤
│ 5  │96年5 月│臺中市東區│甲○○│軒尼士4 瓶、舒適牌刮│丙○○、譚│
│    │17日14時│仁和路505 │      │鬍刀片31盒、防蚊液3 │學武、張金│
│    │5 分許  │號（久峰生│      │罐。                │玉3人進入 │
│    │        │鮮超市）  │      │                    │超市行竊。│
│    │        │          │      │                    │          │
└──┴────┴─────┴───┴──────────┴─────┘
附表2：
┌──┬───────┬─────────────┐
│編號│犯罪事實      │罪名及宣告刑              │
├──┼───────┼─────────────┤
│1   │附表1編號1    │丙○○結夥三人以上竊盜，累│
│    │              │犯，處有期徒刑肆月，減為有│
│    │              │期徒刑貳月。              │
│    │              │辛○○、丁○○結夥三人以上│
│    │              │竊盜，各處有期徒刑肆月，均│
│    │              │減為有期徒刑貳月。        │
├──┼───────┼─────────────┤
│2   │附表1編號2    │丙○○結夥三人以上竊盜，累│
│    │              │犯，處有期徒刑肆月。      │
│    │              │辛○○、丁○○結夥三人以上│
│    │              │竊盜，各處有期徒刑肆月。  │
├──┼───────┼─────────────┤
│3   │附表1編號3    │丙○○結夥三人以上竊盜，累│
│    │              │犯，處有期徒刑肆月。      │
│    │              │辛○○、丁○○結夥三人以上│
│    │              │竊盜，各處有期徒刑肆月。  │
├──┼───────┼─────────────┤
│4   │附表1編號4    │丙○○結夥三人以上竊盜，累│
│    │              │犯，處有期徒刑肆月。      │
│    │              │辛○○、丁○○結夥三人以上│
│    │              │竊盜，各處有期徒刑肆月。  │
├──┼───────┼─────────────┤
│5   │附表1編號5    │丙○○結夥三人以上竊盜，累│
│    │              │犯，處有期徒刑肆月。      │
│    │              │辛○○、丁○○結夥三人以上│
│    │              │竊盜，各處有期徒刑肆月。  │
└──┴───────┴─────────────┘


司法院資訊處製作；財團法人民間司法改革基金會備份。
